# Adrián López Soler

Todo es interesante si se cuenta bien.













# **SOBRE MÍ**

Aunque mi pasión es la información, he invertido más de un año en tratar de sacar adelante mi propia productora, Fleming Films. Tengo experiencia en la comunicación corporativa (Pecunpay) y desde que entré en la universidad he formado parte de diferentes proyectos relacionados con la información y los medios de comunicación.

Actualmente, en mi última etapa universitaria, estoy realizando mi TFG, un corto documental sobre el cine del oeste rodado en Madrid.

En lo personal, mi primer libro fue un atlas, soy de naturaleza curiosa y me encanta aprender cosas nuevas. Tengo muchísimos hobbies y siempre digo que todo es interesante si se cuenta bien. Puedes ver alguna cosa más sobre mí en la web de la esquina superior derecha o haciendo clic







Carné APM preasociado



Resolve



Premiere Pro, Illustrator Photoshop





Media Composer. Disciplina curricular coche propio universitaria.



# **EXPERIENCIA**

2021 - 2023

#### **COFUNDADOR Y DESARROLLO**

#### FLEMING FILMS

Gestión empresarial, contabilidad, grabación, edición y postproducción de piezas corporativas y publicitarias, producción de cortometrajes y desarrollo de formatos de ficción y no ficción.

2017 - 2020

#### LOCUTOR Y PRODUCTOR

#### RADIO GORRÓN

Creación, redacción, grabación y postproducción de podcasts. Conducción y producción de diversos proyectos de podcasts entre los que se incluye la participación en un Record Guiness del programa de radio más largo del mundo. 2020 - 2021

#### **COMUNICACIÓN Y MARKETING**

#### **PECUNPAY**

Clippings de prensa, análisis de la competencia, desarrollo de producto (p. ej. blog y newsletter), experiencia de usuario de la aplicación móvil, redacción de documentacion de productos.

2016 - 2017

#### LOCUTOR Y REDACTOR

#### RADIO URJC

Edición y locución de diferentes secciones en el porgrama Las mañanas de URJC en la radio universitaria de la Universidad Rey Juan Carlos.

# **FORMACIÓN**

2016 - ACTUALIDAD

# DOBLE GRADO COMUNICACIÓN **AUDIOVISUAL Y ADE**

Universidad Rey Juan Carlos

2018 - 2019

#### **BECA ERASMUS+**

Fontys University of Applied Sciences. Venlo, Países Bajos

## **CURSO LOCUCIÓN PARA RADIO** Y TELEVISIÓN

APM y EDUVOZ

2012 - 2013

# 11th GRADE (1° BACHILLERATO)

Eastport-Southmanor Highschool. Manorville, Nueva York.

# OTROS PROYECTOS Y HABILIDADES

SERIE TV - CREADOR Y GUIONISTA

# LOS ESPECÍMENES DEL DR. KLAUS

Producida por AVI Films y seleccionada en Ventana Sur. CORTO - GUIONISTA Y JEFE DE PROD.

### EN UN LUGAR DE MACONDO

Premiado en Rodando por Jaén.